

# LAURA KATHERINEMONTOYA GUEVARA

# Licenciada en Negocios Internacionales

Auxiliar administrativa y Ejecutiva de Recursos Humanos con más de 4 años de experiencia proporcionando asistencia a los Directores y Supervisores en la parte de documentación, informes y otras areas de apoyo, me considero una persona respetuosa, puntual, responsable y colaborativa, siempre dispuesta a aprender y recibir retroalimentaciones o correctivas para el mejoramiento personal y profesional.

#### **EXPERIENCIA LABORAL**

Tácticas Panamá S,A Junio 2018- Actualmente

# Ejecutiva Principal de Recursos Humanos

Tácticas Panamá S,A Enero 2016-Junio 2018

#### Auxiliar Administrativa

Presidencia de Panamá

Panamá San Felipe Octubre 2015-Noviembre 2015

### Asistente en Auditoría Interna

•

# **EDUCACIÓN**

Panamá 2020

# Licenciatura en Negocios Internacionales

Universidad Católica Santa María La Antigua

Panamá San Antonio 2015

#### Bachiller en Comercio Con Énfasis en Finanzas en Ingles

Instituto Bilingüe Cristo de los Milagros

# REFERENCIAS

Lic. Brian Peña Jefe de Salud Ocupacional Cel:62752714

Javier Leiva Magister en Administración de Empresas Cel:6274724

# INFORMACIÓN DE

CONTACTO

#### **Email**

laurakmg170699@gmail.com

### Dirección

Brisas Del Golf Norte Ph Sierra

Nevada

#### Teléfono

62740826

#### Fecha de nacimiento

17-06-1999

#### **Nacionalidad**

Colombiana

# **Enlace**

https://www.linkedin.com/in/

laura-montoya-126387153/

### **HABILIDADES**

- Atención al cliente
- Liderazgo
- Administración de oficina
- Redes sociales
- Trabajo en equipo
- Manejar conflictos

# **IDIOMAS**

### **Ingles**

Nivel intermedio